## Competenze principali

Sostenibilità

**Content Strategy** 

Social media

### Languages

Francese (Professional Working)

Tedesco (Elementary)

Inglese (Professional Working)

#### Honors-Awards

1° Premio Concorso "Giuseppe Toniolo"

#### **Publications**

Comunicazione d'Azienda nella Network Society

# Vasco Antonio Bergamaschi

Comunicazione esterna e interna | Digital e social media Milano, Lombardia, Italia

## Riepilogo

Professionista della comunicazione d'impresa con un'esperienza pluriennale nel settore editoriale, specializzato in digital e social media. Competente anche in comunicazione interna, sostenibilità, corporate identity e media relations. Persona dalle capacità strategiche e operative, con una forte attitudine alle relazioni interpersonali e all'innovazione.

# Esperienza

#### Loacker

Communication Manager PR, Events & Materials dicembre 2024 - Present (4 mesi)

Bolzano, Trentino-Alto Adige, Italy

Responsabile delle PR e della strategia di comunicazione a livello globale. Sviluppo concettuale e organizzazione di conferenze stampa. Sviluppo concettuale e implementazione di materiale aziendale internazionale (Company profile, Product range, Report di sostenibilità, ecc.). Coordinamento e gestione di agenzie e fornitori, nonché delle persone del team. Monitoraggio e analisi dei principali KPI.

Università Cattolica del Sacro Cuore 13 anni 10 mesi

Assistente e cultore della materia gennaio 2015 - Present (10 anni 3 mesi)

Milano, Lombardia, Italia

Assistenza alla didattica per il prof. Carlo Galimberti, docente di Psicologia sociale della comunicazione. Attività di ricerca nell'ambito della social collaboration e della dimensione discorsiva e comunicativa dei prodotti mediali e multimediali.

Tutor di Gruppo settembre 2013 - gennaio 2016 (2 anni 5 mesi) Milano, Lombardia, Italia Supporto didattico e organizzativo agli studenti del corso di laurea in Linguaggi dei Media (comunicazioni, colloqui, incontri e formazione).

#### Orientatore

giugno 2011 - settembre 2013 (2 anni 4 mesi)

Milano, Lombardia, Italia

Orientamento didattico, comunicazione, eventi e attività di promozione, data management.

## Gruppo Mondadori

9 anni 8 mesi

Digital communication e social media manager maggio 2021 - novembre 2024 (3 anni 7 mesi)

Segrate, Lombardia, Italia

Gestione del sito e degli account social corporate, del sito intranet e dei canali digitali di comunicazione interna. Coordinamento del team deputato alla creazione di contenuti per i canali digitali, al community management e al social listening. Gestione progetti corporate e digital PR. Coordinamento account social dei business.

# Digital communication specialist febbraio 2016 - aprile 2021 (5 anni 3 mesi)

Segrate, Lombardia, Italia

Creazione contenuti multimediali per i canali di comunicazione corporate interni ed esterni, monitoraggio e social listening, community management, organizzazione eventi aziendali, pianificazione progetti corporate, coordinamento social media account delle aree di business, employer branding e CSR communication.

Junior web content manager aprile 2015 - gennaio 2016 (10 mesi)

Segrate, Lombardia, Italia

Creazione contenuti multimediali per i canali di comunicazione corporate interni ed esterni, monitoraggio e social listening, community management, pianificazione progetti corporate.

Bricocenter Italia Addetto Comunicazione Interna ottobre 2014 - aprile 2015 (7 mesi)

Rozzano, Lombardia, Italia

Gestione degli strumenti di comunicazione interna, sviluppo progetto di social collaboration, attività di employee engagement, organizzazione di eventi aziendali.

Gruppo ST S.r.l. Assistente di produzione settembre 2012 - novembre 2012 (3 mesi)

Cologno Monzese, Lombardia, Italia

Ricerca e gestione pubblico televisivo, pubbliche relazioni, management artistico, casting.

Fondazione Milano Famiglie 2012 Assistente Media Center maggio 2012 - giugno 2012 (2 mesi) Milano, Lombardia, Italia

Assistenza ufficio stampa, team leader volontari, organizzazione conferenze stampa, supporto a giornalisti e operatori media italiani e stranieri (in occasione dell'Incontro Mondiale delle Famiglie di Milano con papa Benedetto XVI).

Telesettelaghi SRL Redattore gennaio 2010 - febbraio 2010 (2 mesi) Gavirate, Lombardia, Italia

Scrittura e registrazione di servizi telegiornalistici.

Geco s.r.l.
Graphic designer
giugno 2006 - luglio 2006 (2 mesi)
Cittiglio, Lombardia, Italia

Ideazione, progettazione e creazione di loghi, immagini coordinate e materiale pubblicitario. Impaginazione ed editing per l'editoria libraria. Fotoritocco.

# Formazione

24ORE Business School

Master, Digital PR: ufficio stampa e online media relation · (2018 - 2019)

UPA Academy - Alta Formazione

Master, Comunicazione d'Azienda nella Network Society (2014 - 2014)

### Università Cattolica del Sacro Cuore

Laurea magistrale, Comunicazione per l'Impresa, i Media e le Organizzazioni complesse  $\cdot$  (2010 - 2013)

Université Paris X Nanterre Erasmus, Film and Media studies · (2011 - 2012)

Università Cattolica del Sacro Cuore Laurea triennale, Linguaggi dei Media · (2007 - 2010)